臺灣高等法院刑事判決　　　　　　　 100年度上訴字第1657號
上　訴　人
即　被　告　吳偉欽
上列上訴人因違反毒品危害防制條例案件，不服臺灣士林地方法
院100年度審訴字第163號，中華民國100年3月31日所為之第一審
判決（起訴案號：臺灣士林地方法院檢察署100年度毒偵字第51
號），提起上訴，本院判決如下：
    主  文
上訴駁回。
    理  由
一、按刑事訴訟法第350條、第361條、第362條、第367條規定，
    不服地方法院之第一審判決而上訴者，須提出上訴書狀，並
    應敘述具體理由，為上訴必備之程式；其所提出之書狀未敘
    述上訴理由，或僅曾以言詞陳述上訴理由者，均應於上訴期
    間屆滿後20日內補提理由書於第一審法院。第一審法院經形
    式審查，認逾期未補提上訴理由者，應定期間先命補正；逾
    期未補正者，為上訴不合法律上之程式，應以裁定駁回。倘
    已提出上訴理由，但所提非屬具體理由者，則由第二審法院
    以上訴不合法律上之程式，判決駁回。而所謂具體理由，必
    係依據卷內既有訴訟資料或提出新事證，指摘或表明第一審
    判決有何採證認事、用法或量刑等足以影響判決本旨之不當
    或違法，而構成應予撤銷之具體事由，始克當之（例如：依
    憑證據法則具體指出所採證據何以不具證據能力，或依憑卷
    證資料，明確指出所為證據證明力之判斷如何違背經驗、論
    理法則）；倘僅泛言原判決認定事實錯誤、違背法令、量刑
    失之過重或輕縱，而未依上揭意旨指出具體事由，或形式上
    雖已指出具體事由，然該事由縱使屬實，亦不足以認為原判
    決有何不當或違法者（例如：對不具有調查必要性之證據，
    法院未依聲請調查亦未說明理由，或援用證據不當，但除去
    該證據仍應為同一事實之認定），皆難謂係具體理由，俾與
    第二審上訴制度旨在請求第二審法院撤銷、變更第一審不當
    或違法之判決，以實現個案救濟之立法目的相契合，並節制
    濫行上訴（最高法院97年度台上字第892號、97年度台上字
    第1402號、97年度台上字第5960號等判決意旨參照）。又原
    審法院對上訴書狀有無記載理由，為形式上之審查，認有欠
    缺，且未據上訴人自行補正者，固應定期間先命補正。然上
    訴理由是否具體，依民國96年7月4日修正公布之刑事訴訟法
    第361條立法理由之說明，屬第二審法院審查範圍，不在命
    補正之列。
二、經查：本件原判決綜核上訴人即被告吳偉欽於警詢、偵查及
    原審時之自白、台灣尖端先進生技醫藥股份有限公司99年12
    月1日濫用藥物檢驗報告、臺北市政府警察局偵辦毒品案件
    尿液檢體委驗單（尿液檢體編號031271號）各1紙、臺北市
    政府警察局刑事警察大隊搜索扣押筆錄、扣押物品目錄表、
    扣押物品清單、現場蒐證照片4紙暨被告所有且供施用毒品
    所用之注射針筒2支、吸食器1組及本院被告全國前案紀錄表
    等證據資料，資以認定：被告前因2次施用毒品案件，分別
    經法院裁定送觀察、勒戒後，均認無繼續施用毒品之傾向，
    分別於87年8月27日、88年10月22日執行完畢釋放出所，並
    分別經臺灣士林地方法院檢察署檢察官以87年度偵字第7644
    號、第8024號及臺灣宜蘭地方法院檢察署檢察官以88年度偵
    字第2454號為不起訴處分確定。復於前開觀察、勒戒執行完
    畢釋放後5年內之91年間，復因連續施用第一級、第二級毒
    品，經原審法院裁定令入戒治處所施以強制戒治，並經檢察
    官提起公訴後，強制戒治部分，因執行成效良好，經原審法
    院裁定停止戒治，所餘戒治期間付保護管束，已於92年6月
    17日執行完畢，起訴部分，連同另犯意圖販賣而持有第二級
    毒品、寄藏禁藥等犯行，亦經原審法院以91年度訴字第153
    號判決各判處有期徒刑9月、5月、5年4月及6月，應執行有
    期徒刑6年8月，並經本院以91年度上訴字第2364號判決駁回
    上訴確定，嗣經裁定減刑及定應執行為有期徒刑5年10月確
    定，於96年9月27日因縮短刑期假釋出監，所餘刑期交付保
    護管束，然被告於保護管束期間內，因再犯施用毒品案件，
    先後經原審法院以97年度士簡字第398號、97年度審易字第
    242號判決判處有期徒刑4月、5月確定，與上揭假釋經撤銷
    後應執行之殘刑有期徒刑2月又23日接續執行，於98年5月27
    日執行完畢。詎其猶不知悛悔，復基於施用第一級毒品海洛
    因之犯意，於99年11月16日中午12時許，在其位於臺北市○
    ○區○○街1段349巷3弄5號3樓住處內，以其所有之針筒注
    射注射入血管之方式，施用海洛因1次。又基於施用第二級
    毒品甲基安非他命之犯意，於同日中午12時許，在上址住處
    ，以將甲基安非他命置於其所有之吸食器內燒烤吸食煙霧之
    方式，施用甲基安非他命1次。嗣於99年11月17日下午3時許
    ，為警持搜索票搜索上址而查獲，並扣得其所有之注射針筒
    1支，嗣經被告帶同警員前往其位於臺北市○○區○○路143
    號3樓之16居處處搜索，另扣得其所有之注射針筒1支及吸食
    器1組等情。因而論被告以施用第一級毒品罪及施用第二級
    毒品罪，均累犯，分別處有期徒刑8月、5月，應執行有期徒
    刑1年，及為相關從刑之宣告。
三、被告不服原判決，提起上訴，其上訴理由略以：原判決量刑
    過重，請從輕量刑等語。
四、經查：關於刑之量定，係實體法上賦予法院得為自由裁量之
    事項，倘其量刑已以行為人之行為罪責為基礎，並斟酌刑法
    第57條各款所列情狀，在法定刑度內，酌量科刑，如無偏執
    一端，致明顯失出失入情形，上級審法院即不得單就量刑部
    分遽指為不當或違法。本件原審量刑時，已審酌被告曾因施
    用毒品犯行而送觀察、勒戒、強制戒治及法院判處罪刑確定
    ，仍不知悛悔，復再施用毒品，顯見其無戒絕之決心，惟念
    其施用毒品乃戕害自己身心健康，尚未危及他人，且本次施
    用毒品犯行各僅1次，犯後於偵、審程序迭承犯行，態度尚
    稱良好等一切情狀，為其量刑之基礎，已敘明審酌刑法第57
    條所列事項之理由，尚無認定事實錯誤、量刑瑕疵或違背法
    令之情形。此外，被告並未依據卷內既有訴訟資料或提出新
    事實、新證據，指摘或表明原判決有何採證認事、用法足以
    影響判決本旨之不當或違法，或量刑有何輕重失衡、濫用裁
    量權或不適用法則之情形，而構成應予撤銷之具體事由，已
    難謂提出合於刑事訴訟法第361條第1項規定之具體理由。從
    而，本件上訴未依法記載上訴之「具體理由」，揆諸首開最
    高法院判決意旨及說明，其上訴顯屬違背法律上之程式，爰
    不經言詞辯論，逕行駁回。
據上論斷，應依刑事訴訟法第367條前段，第372條判決如主文。
中    華    民    國   100    年    6     月    10    日
                  刑事第五庭審判長法  官  李英勇
                                  法  官  劉秉鑫
                                  法  官  白光華
以上正本證明與原本無異。
施用第一級毒品部分，如不服本判決，應於收受送達後10日內向
本院提出上訴書狀，其未敘述上訴之理由者並得於提起上訴後10
日內向本院補提理由書（均須按他造當事人之人數附繕本）「切
勿逕送上級法院」。
施用第二級毒品部分，不得上訴。
                                  書記官  廖鴻勳
中    華    民    國   100    年    6     月    10    日